【裁判字號】    90,易,3722
【裁判日期】    901218
【裁判案由】    毒品危害防制條例
【裁判全文】
臺灣板橋地方法院刑事判決                          九十年度易字第三七二二號
    公  訴  人  臺灣板橋地方法院檢察署檢察官
    被      告  甲○○
右列被告因違反毒品危害防制條例案件，經檢察官提起公訴（九十年度毒偵字第二五
二一號）及移送併辦（九十年度毒偵字第四○九九號），本院判決如左：
    主      文
甲○○連續施用第二級毒品，累犯，處有期徒刑壹年伍月。
扣案安非他命貳包（驗餘淨重計零點伍公克），沒收銷燬；扣案安非他命吸食器壹
組、玻璃球貳個，均沒收。
    事      實
一、甲○○有違反麻醉藥品管理條例、藥事法及竊盜等前科，其中因違反麻醉藥品管
    理條例案件，於民國（下同）八十三年九月二十九日經本院以八十三年度易字第
    四九八一號刑事判決判處有期徒刑五月，嗣於八十四年二月十六日經臺灣高等法
    院以八十四年度上易字第二一八號刑事判決撤銷原判決，判處有期徒刑五月確定
    ，刑期起算日期為八十四年四月十二日，指揮書執行完畢日期為八十四年九月十
    一日；又因違反藥事法案件，於八十四年三月二十日經本院以八十四年度訴字第
    一八號刑事判決判處有期徒刑三月，八十四年四月二十四日判決確定，另因違反
    藥事法等案件，於八十四年十一月九日經本院以八十四年度訴字第一七八七號刑
    事判決判處有期徒刑六月（非法施用化學合成麻醉藥品部分）、四月（轉讓禁藥
    部分）確定，上開三罪嗣於八十五年一月八日經本院以八十五年度聲字第八號裁
    定應執行有期徒刑十一月，刑期起算日期為八十四年十月二十四日，指揮書執行
    完畢日期為八十五年九月七日，縮刑期滿日期為八十五年八月二十八日，於八十
    五年八月十九日假釋，期滿未經撤銷，以已執行完畢論；另因違反藥事法案件，
    於八十六年一月十日經本院以八十五年度訴字第二八七四號刑事判決判處有期徒
    刑八月（非法施用化學合成麻醉藥品部分）、五月（轉讓禁藥部分），八十六年
    二月二十七日判決確定，又因違反麻醉藥品管理條例案件，於八十六年五月七日
    經本院以八十六年度易字第二七二三號刑事判決判處有期徒刑十月，八十六年六
    月二十三日判決確定，上開三罪嗣於八十七年一月十九日經本院以八十七年度聲
    字第六四號裁定應執行有期徒刑一年八月，刑期起算日期為八十六年四月十日，
    指揮書執行完畢日期為八十七年十二月九日；又因竊盜案件，於八十六年五月十
    六日經本院以八十六年度易字第二四九二號刑事判決判處有期徒刑一年，八十六
    年十二月二十九日判決確定，刑期起算日期為八十七年十二月十日（接續執行）
    ，指揮書執行完畢日期為八十八年十一月二十六日，縮刑期滿日期為八十八年十
    月二十七日，八十七年六月十六日假釋，惟嗣因違反毒品危害防制條例案件，經
    撤銷假釋而執行殘刑（一年四月十一日），刑期起算日期為八十八年四月十五日
    ，指揮書執行完畢日期為八十九年八月二十五日，八十九年七月二十八日縮刑期
    滿執行完畢。嗣另因施用第二級毒品安非他命案件，經本院依檢察官聲請，以八
    十七年度毒聲字第一六九六號裁定送觀察、勒戒，嗣再經本院以八十七年度毒聲
    字第二一一五號裁定送強制戒治一年，其後經本院以八十八年度毒聲字第一二○
    四號裁定停止戒治，所餘期間付保護管束，於八十八年九月十七日期滿未經撤銷
    ，乃由檢察官於八十九年十一月三十日以八十九年度戒毒偵字第三○六號為不起
    訴處分，八十九年十二月五日確定。詎甲○○仍不知悔改，於前開不起訴處分後
    五年內，猶基於非法施用第二級毒品安非他命之概括犯意，自八十九年十二月底
    至九十年十月十八日二十時許間，多次於臺北縣新莊市○○街三十號之三、臺北
    縣新莊市○○街五十七巷十號四樓等處非法施用安非他命（以自製之安非他命吸
    食器而燒烤吸食），其間先後為警查獲（時間、查獲機關、扣案物品等均詳如附
    表所示）。又甲○○因本案施用毒品案件，經本院依檢察官聲請，於九十年九月
    二十七日以九十年度毒聲字第三九○六號裁定令入戒治處所施以強制戒治一年。
二、案經臺北縣警察局移送臺灣板橋地方法院檢察署檢察官偵查起訴暨移送併辦。
    理      由
一、訊據被告甲○○坦承右開犯罪事實，而被告於如附表編號一所示之時、地為警查
    獲時經採尿送驗，檢驗結果呈安非他命類陽性反應，此有台灣檢驗科技股份有限
    公司於九十年七月二日出具之「濫用藥物尿液檢驗報告」一紙在卷（見九十年度
    毒偵字第二五二一號卷第三十四頁）足憑，又被告於如附表編號二所示之時、地
    為警查獲時並扣得安非他命二包（驗餘淨重計○．五三公克），有「臺北市政府
    警察局刑事警察大隊查獲涉嫌毒品危害防制條例案件毒品初步鑑驗報告單」一紙
    附卷（見九十年度毒偵字第四○九九號卷第八頁）足佐。又被告曾因施用第二級
    毒品安非他命案件，經本院依檢察官聲請，以八十七年度毒聲字第一六九六號裁
    定送觀察、勒戒，嗣再經本院以八十七年度毒聲字第二一一五號裁定送強制戒治
    一年，其後經本院以八十八年度毒聲字第一二○四號裁定停止戒治，所餘期間付
    保護管束，於八十八年九月十七日期滿未經撤銷，乃由檢察官於八十九年十一月
    三十日以八十九年度戒毒偵字第三○六號為不起訴處分，八十九年十二月五日確
    定，此有上開不起訴處分書及臺灣高等法院檢察署刑案紀錄簡覆表附卷可稽，足
    見被告係於強制戒治期滿而依毒品危害防制條例第二十三條第一項之規定為不起
    訴後五年內再犯同法第十條第二項之罪，所為符合毒品危害防制條例第二十三條
    第二項之規定。本案事證已臻明確，被告犯行，洵堪認定，自應依法論科。
二、按安非他命為毒品危害防制條例第二條第二項第二款明定之第二級毒品，核被告
    甲○○所為，係犯同條例第十條第二項之施用第二級毒品罪。被告施用前後持有
    第二級毒品安非他命之低度行為，為其施用之高度行為所吸收，不另論罪。被告
    先後多次犯行，時間緊接、方法相同、觸犯構成要件相同之罪名，顯係基於概括
    之犯意為之，係連續犯，應依刑法第五十六條之規定論以一罪，並依法加重其刑
    。移送併辦部分與起訴部分有連續犯之裁判上一罪關係，為起訴效力所及，本院
    自應併予審理，附此敘明。查被告甲○○曾因違反麻醉藥品管理條例案件，於八
    十三年九月二十九日經本院以八十三年度易字第四九八一號刑事判決判處有期徒
    刑五月，嗣於八十四年二月十六日經臺灣高等法院以八十四年度上易字第二一八
    號刑事判決撤銷原判決，判處有期徒刑五月確定，刑期起算日期為八十四年四月
    十二日，指揮書執行完畢日期為八十四年九月十一日；又因違反藥事法案件，於
    八十四年三月二十日經本院以八十四年度訴字第一八號刑事判決判處有期徒刑三
    月，八十四年四月二十四日判決確定，另因違反藥事法等案件，於八十四年十一
    月九日經本院以八十四年度訴字第一七八七號刑事判決判處有期徒刑六月（非法
    施用化學合成麻醉藥品部分）、四月（轉讓禁藥部分）確定，上開三罪嗣於八十
    五年一月八日經本院以八十五年度聲字第八號裁定應執行有期徒刑十一月，刑期
    起算日期為八十四年十月二十四日，指揮書執行完畢日期為八十五年九月七日，
    縮刑期滿日期為八十五年八月二十八日，於八十五年八月十九日假釋，期滿未經
    撤銷，以已執行完畢論；另因違反藥事法案件，於八十六年一月十日經本院以八
    十五年度訴字第二八七四號刑事判決判處有期徒刑八月（非法施用化學合成麻醉
    藥品部分）、五月（轉讓禁藥部分），八十六年二月二十七日判決確定，又因違
    反麻醉藥品管理條例案件，於八十六年五月七日經本院以八十六年度易字第二七
    二三號刑事判決判處有期徒刑十月，八十六年六月二十三日判決確定，上開三罪
    嗣於八十七年一月十九日經本院以八十七年度聲字第六四號裁定應執行有期徒刑
    一年八月，刑期起算日期為八十六年四月十日，指揮書執行完畢日期為八十七年
    十二月九日；又因竊盜案件，於八十六年五月十六日經本院以八十六年度易字第
    二四九二號刑事判決判處有期徒刑一年，八十六年十二月二十九日判決確定，刑
    期起算日期為八十七年十二月十日（接續執行），指揮書執行完畢日期為八十八
    年十一月二十六日，縮刑期滿日期為八十八年十月二十七日，八十七年六月十六
    日假釋，惟嗣因違反毒品危害防制條例案件，經撤銷假釋而執行殘刑（一年四月
    十一日），刑期起算日期為八十八年四月十五日，指揮書執行完畢日期為八十九
    年八月二十五日，八十九年七月二十八日縮刑期滿執行完畢，此有臺灣高等法院
    檢察署刑案紀錄簡覆表附卷可稽，其於五年內再犯有期徒刑以上本案之罪，應依
    刑法第四十七條之規定論以累犯，並依法遞加重其刑。爰審酌被告前因施用毒品
    ，業經戒治期滿，且經警查獲後仍執意連續施用毒品、品行、智識程度及其於本
    院審理中坦承犯行，態度尚佳等一切情狀，量處如主文所示之刑。
三、扣案安非他命二包（驗餘淨重計○．五三公克）係本案查獲之毒品，應依毒品危
    害防制條例第十八條第一項前段之規定宣告沒收銷燬；另扣案安非他命吸食器一
    組、玻璃球二個，係供犯罪所用之物，且係被告所有，業據其供明無誤，爰依刑
    法第三十八條第一項第二款之規定宣告沒收。
據上論斷，應依刑事訴訟法第第二百九十九條第一項前段，毒品危害防制條例第十條
第二項、第十八條第一項前段、第二十三條第二項，刑法第十一條前段、第五十六條
、第四十七條、第三十八條第一項第二款，判決如主文。
本案經檢察官黃正綱到庭執行職務。
中      華      民      國       九十       年    十二    月    十八    日
                                      臺灣板橋地方法院刑事第五庭
                                          法  官  陳  鴻  清
右正本證明與原本無異。
如不服本判決，應於判決送達後十日內向本院提出上訴狀 (應附繕本) ，上訴於臺
灣高等法院。
                                          書記官  林  蔚  然
中      華      民      國       九十       年    十二    月   二十一   日
附錄本案論罪科刑法條全文：
毒品危害防制條例第十條：
施用第一級毒品者，處六月以上五年以下有期徒刑。
施用第二級毒品者，處三年以下有期徒刑。
附表：
┌──┬───────┬──────┬────────┬────────┐
│編號│查獲時間      │查獲機關    │查獲地點        │扣案物品        │
├──┼───────┼──────┼────────┼────────┤
│ 一 │九十年六月七日│臺北縣警察局│臺北縣新莊市    │                │
│    │一時三十分許  │少年警察隊  │幸福路七八九號前│                │
├──┼───────┼──────┼────────┼────────┤
│ 二 │九十年九月十九│臺北市政府警│臺北縣新莊市中和│安非他命二包（驗│
│    │日十九時三十分│察局刑事警察│街五十七巷十號四│餘淨重計○．五三│
│    │              │大隊        │樓              │公克、吸食器一組│
│    │              │            │                │、玻璃球二個    │
└──┴───────┴──────┴────────┴────────┘


司法院資訊處製作；財團法人民間司法改革基金會備份。
